# 关于多次交易分步实现合并的资产评估

提问人：sparkool 时间：2016-06-12 17:44:43
版主好，
我司A去年以 900 万的对价收购了B公司的50%股权，按照权益法核算。今年因为双方股东分歧，我公司进一步以 1400 万的对价收购了另外一半股权。
根据准则，上述收购构成“非同一控制下分步实现企业合并”。
我司去年收购50%股权时，未对被投资B公司进行资产评估。今年由评估师于收购日按照收益法评估B公司的企业价值为 3500 万元。
审计师要求将评估价值分摊计入可辨认资产和负债中。
那么问题来了，按照可辨认资产的公允价值评估，企业净资产仅为 3000 万元。我们该按照哪一个作为依据计算商誉？
另外，根据《企业准则解释第四号》“个别报表应以原投资账面价值与新投资成本之和作为初始投资成本，追溯调整原持股比例”，请问，为何追溯？
谢谢！

回答人：chenyiwei
1 、商誉＝（原 50 ％股权于购买日的公允价值＋追加收购 50 ％股权的投资成本）－购买日可辨认净资产公允价值（成本法下）。 2 、个别报表层面的投资成本＝原持有 50 ％股权按权益法核算到购买日的账面价值＋追加收购 50 ％股权的投资成本。请注意：个别报表层面的投资成本应按《企业会计准则第 2 号——长期股权投资（ 2014 年修订）》第十四条第二款的规定确定，不涉及追溯调整问题。